【裁判字號】    90,上易,1663
【裁判日期】    900919
【裁判案由】    竊盜
【裁判全文】
臺灣高等法院刑事判決                            九十年度上易字第一六六三號
    上  訴  人  臺灣宜蘭地方法院檢察署檢察官
    被      告  甲○○
右上訴人因被告竊盜案件，不服臺灣宜蘭地方法院九十年度易字第一五０號，中華民
國九十年四月六日第一審判決 (起訴案號：臺灣宜蘭地方法院檢察署九十年度偵字第
七七六號)提起上訴，本院判決如左：
    主  文
上訴駁回。
    事實及理由
一、本案經本院審理結果，認第一審判決對被告甲○○所為竊盜犯行，判處拘役肆拾
    日，並諭知易科罰金折算標準，併為緩刑二年之宣告，核無不當，應予維持，並
    引用第一審判決書記載之事實、證據及理由（如附件）。
二、檢察官上訴意旨以：原審未將被告送請專門精神病醫學研究之人予以鑑定，即逕
    自認定被告行為時之精神狀態已達精神耗弱之程度，自嫌率斷；且判處被告拘役
    四十日，緩刑二年，顯屬輕縱等語。
三、經查本院函請行政院國軍退除役官兵輔導委員會員山榮民醫院就被告行為時之精
    神狀態鑑定結果認：被告為一妄想型精神分裂症者，已生病十多年，且未接受規
    律治療，因此產生智能與認知功能退化，判斷力不佳及控制力不良之情況；於案
    發時，被告已有約一年未服藥治療，因此症狀復發，受到妄想之干擾，因此在案
    發時之精神狀態應達精神耗弱之輕度，此有該院九十年七月二十日（90）員醫醫
    字第二二六五號函在卷可參（附本院卷）。準此，足見原審認被告行為時之精神
    狀態已達精神耗弱之程度，核無不合。再原審審酌被告係精神分裂病患者，其因
    精神疾病而於行為當時為精神耗弱之人，情緒控制及行為認知較常人為差，及其
    品行、犯罪動機、目的、手段、生活狀況、智識程度、所生危害及犯罪態度等情
    狀，量處拘役四十日，並諭知易科罰金之折算標準；併酌及被告前未曾受有期徒
    刑以上刑之宣告，其因一時失慮而罹刑典，被告經此偵、審程序應已知警惕，因
    認對被告所宣告之刑以暫不執行為適當，併予宣告緩刑二年，以勵自新。核原審
    之量刑，堪認妥適。是檢察官之上訴，非有理由，應予駁回。
三、被告經合法傳喚，無正當理由不到庭，爰不待其陳述逕行判決。
據上論結，應依刑事訴訟法第三百七十三條、第三百六十八條、第三百七十一條，判
決如主文。
本案經檢察官張啟彬到庭執行職務。
中    華    民    國      九十      年    九    月      十九            日
                              臺灣高等法院刑事第二十四庭
                                  審判長法  官  陳  貽  男
                                        法  官  李  世  貴
                                        法  官  陳  憲  裕
右正本證明與原本無異。
不得上訴。
                                        書記官  劉  育  妃
中    華    民    國      九十    年      九        月       二十       日
附錄本案論罪科刑法條：
刑法第三百二十條一項：
意圖為自己或第三人不法之所有，而竊取他人之動產者，為竊盜罪，處五年以下有期
徒刑、拘役或五百元以下罰金。


司法院資訊處製作；財團法人民間司法改革基金會備份。
